# 请问主板、中小板、创业板、IPO 对内控审计分别是什么要求？谢谢！

提问人：alony 时间：2019-07-20 21:30:03
请问主板、中小板、创业板、IPO 对内控审计分别是什么要求？每年度是要出内控审计报告吗？还是内控鉴证报告就可以？
谢谢！

回答人：chenyiwei
主板上市公司必须每年出具内控审计报告；
中小板、创业板公司目前暂时可以每 2 年出具一次内控鉴证报告；
IPO 公司目前暂时可以出具内控鉴证报告；
科创板公司按照《科创板上市公司信息披露工作备忘录第七号——年度报告相关事项》第二章 “年度内部控制信息的编制和披露”的要求执行，要求是内部控制审计报告。

提问人：oyt 时间：2019-09-04 15:37:11
陈版主您好，IPO是是要出具 3 年或 3 年 1 期的的审计报告，鉴证报告是对最后时点的内控发表意见，请问在对内控实施程序时也是要考虑 3 年或 3 年 1 期？还是只需要考虑最后 1 年或最后 1 年 1 期即可？有没有相应的文件规定？谢谢。

回答人：chenyiwei
审计中应了解整个申报期间的内控情况。